臺灣高等法院高雄分院刑事判決　　　　 94年度上易字第442號
上　訴　人　臺灣高雄地方法院檢察署檢察官
被　　　告　丁○○
上列上訴人因被告竊盜案件，不服臺灣高雄地方法院93年度易字
第1772號中華民國94年5 月30日第一審判決（起訴案號：臺灣高
雄地方法院檢察署93年度偵字第10463 號），提起上訴暨移送併
辦（併辦案號：94年度偵字第12537號），本院判決如下：
    主  文
原判決撤銷。
丁○○連續竊盜，累犯，處有期徒刑壹年。
    事  實
一、丁○○前於民國（下同）91年間，因竊盜案件經台灣高雄地
    方法院以91年度鳳簡字第319 號，判處有期徒刑4 月確定，
    於92年1 月8 日執行完畢。詎仍不知悔改，復基於意圖為自
    己不法之所有之概括犯意，先於附表編號1 所示之時地，趁
    丙○○不注意之際，竊取如附表編號1 所示之財物後，於93
    年5 月27日12時許，至高雄縣岡山鎮○○路6 號李清祥所經
    營「祥瀧電子專賣店」，將竊得丙○○所有MOTOROLA廠牌P7
    689 型手機1 支（序號：000000000000000 號），以新臺幣
    （下同）300 元價格，出售予不知情之李清祥。繼之於附表
    編號2 所示之時地，趁甲○○不注意之際，竊取如附表編號
    2 所示之財物，並於得手後，將竊得甲○○所有如附表編號
    2 所示之NOKIA 廠牌3310型手機1 支（序號：000000000000
    000 號），於同月28日，以300 元價格，出售予不知情之李
    清祥；再於同年12月23日上午8 時許，在附表編號3 所示地
    點，趁店員不注意之際，竊取附表編號3 所示行動電話1 支
    ，得手後經警依店內所裝設監視錄影帶拍攝之畫面，先後於
    93年5 月29日14時30分許、94年3 月20日下午1 時30分許，
    在高雄縣岡山鎮○○路「壽天宮」內及高雄縣橋頭鄉○○村
    ○○路與仕隆路口查獲丁○○。
二、案經高雄縣政府警察局岡山分局報請臺灣高雄地方法院檢察
    署檢察官偵查起訴及移送本院併案審理。
    理  由
一、訊據被告丁○○（下稱被告）對於附表所示之竊盜犯行均坦
    承不諱，核與證人即被害人丙○○、甲○○、乙○○等人於
    警訊中指訴之情節相符，並有經渠等領回失竊物品之贓物領
    據、監視錄影帶翻拍照片在卷可憑，被告自白顯與事實相符
    ，堪可採信。證人丙○○、甲○○、乙○○等於警訊中所證
    ，雖係審判外之陳述，惟被告於本院審理時已明示同意渠等
    之陳述得為證據，本院審酌渠等之證述均有監視錄影帶翻拍
    照片可資佐證，認為適當，依刑事訴訟法第159 條之5 第1
    項規定，自得採為認定犯罪事實之證據。
二、核被告所為，係犯刑法第320 條第1 項之竊盜罪，被告先後
    3 次竊盜犯行，時間緊接，手法相同，顯係基於概括犯意為
    之，應依刑法第56條規定以一罪論。公訴人雖未就被告所犯
    附表編號3 所示竊盜犯行提起公訴，惟既經移送併辦，且該
    部分復與起訴部分有連續犯之裁判上一罪關係，自應為起訴
    效力所及，本院自應併予審理判決。被告前於91年間，因竊
    盜案件經台灣高雄地方法院以91年度鳳簡字第319 號，判處
    有期徒刑4 月確定，於92年1 月8 日執行完畢之事實，有臺
    灣高等法院被告全國前案紀錄表1 紙附卷可佐，被告於有期
    徒刑執行完畢後，5 年內再犯本件有期徒刑以上之竊盜罪，
    為累犯，應依刑法第47條規定加重其刑。
三、原審認被告竊盜罪證明確，據以論罪科刑，固非無見；惟原
    審未及就附表編號3 所示竊盜犯行併予審理判決，尚有未洽
    ，檢察官執此聲明上訴，指摘原判決不當，為有理由，應由
    本院將原判決撤銷改判。爰審酌被告犯後坦承犯行，所竊取
    之財物價值非鉅，部分財物已經被害人領回，前此已有如事
    實欄之竊盜前科，仍不知安份守矩等一切情事，處如主文第
    2 項所示之刑。
據上論結，應依刑事訴訟法第369 條第1 項前段、第364 條、第
299 條第1 項前段，刑法第56條、第320 條第1 項、第47條，罰
金罰鍰提高標準條例第1條前段，判決如主文。
本案經檢察官陳建年到庭執行職務。
中　　華　　民　　國　　94　　年　　8 　　月　17  　　日
                  刑事第四庭    審判長法  官 蕭權閔
                                      法  官 陳吉雄
                                      法  官 李嘉興
以上正本證明與原本無異。
本判決不得上訴。
中　　華　　民　　國　　94　　年　　8 　　月　17  　　日
　　　　　　　　　　　　　　　　　　　書記官 吳新貞
附錄本件判決論罪科刑法條：
刑法第320條
意圖為自己或第三人不法之所有，而竊取他人之動產者，為竊盜
罪，處5 年以下有期徒刑、拘役或500 元以下罰金。
附表：
┌─┬────┬─────┬────────┬───────┐
│編│ 時  間 │ 地   點  │  犯 罪 方 法   │ 竊 得 財 物  │
│號│        │          │                │              │
├─┼────┼─────┼────────┼───────┤
│1 │93年5 月│高雄縣岡山│徒手竊取丙○○所│丙○○所有皮包│
│  │27日6 時│鎮○○路「│有放置於「壽天宮│1只（內有現金4│
│  │許      │壽天宮」  │」內之皮包1 只。│,000元及MOTORO│
│  │        │          │                │LA廠牌P7689型 │
│  │        │          │                │手機1支）。   │
├─┼────┼─────┼────────┼───────┤
│2 │93年5 月│高雄縣岡山│徒手竊取甲○○所│甲○○所有皮包│
│  │28日7 時│鎮○○路「│有放置於「一加一│1 只（內有中國│
│  │許      │一加一早餐│早餐店」櫃臺下的│信託銀行、荷蘭│
│  │        │店」      │手提式深藍色女用│銀行、臺灣企銀│
│  │        │          │皮1 只。        │、土地銀行提款│
│  │        │          │                │卡各1 張、身分│
│  │        │          │                │證1 張、健保IC│
│  │        │          │                │卡3 張、駕駛執│
│  │        │          │                │照1 張、汽車鑰│
│  │        │          │                │匙2 支、現金2,│
│  │        │          │                │000 元及NOKIA │
│  │        │          │                │廠牌3310型手機│
│  │        │          │                │1 支）。      │
├─┼────┼─────┼────────┼───────┤
│  │93年12月│高雄縣橋頭│藉口要辦理行動電│OKWAP263號廠牌│
│3 │23日上午│鄉橋頭村成│話門號，趁店員在│行動電話（序號│
│  │8 時許  │功號233 號│門口拖地時，趁機│：000000000000│
│  │        │南風通訊行│竊取乙○○所有行│726號）       │
│  │        │          │之動電話1支     │              │
└─┴────┴─────┴────────┴───────┘
